臺灣高等法院臺南分院刑事判決　　　　　　　　九十三年度上易字第五九四號　Ａ
　　　上　訴　人
　　　即　被　告　甲　○　○
右上訴人因公共危險案件，不服臺灣臺南地方法院九十三年度易字第七００號中華民
國九十三年十月十三日第一審判決（起訴案號：臺灣臺南地方法院檢察署九十三年度
偵字第八五三九號），提起上訴，本院判決如左：
      主      文
上訴駁回。
甲○○緩刑年，緩刑期內付保護管束。
      事      實
一、甲○○於民國九十年間，因酒後不能安全駕駛之公共危險罪，經臺灣桃園地方法
    院以九十年度桃交簡字第一七號判處罰金一萬七千元確定，於九十年五月十八日
    繳清罰金執行完畢；另於九十年間，再因酒後不能安全駕駛之公共危險罪，經臺
    灣臺南地方法院以九十年度南交簡字第一七六號判處罰金一萬五千元確定，於九
    十年五月十五日繳清罰金執行完畢。
二、詎甲○○猶不知警惕，於九十三年六月三十日晚上六時許起，在臺南縣歸仁鄉文
    化村旺佳黃昏市場內之牛肉攤飲用台灣啤酒（玻璃罐）三瓶後，業已達於不能安
    全駕駛動力交通工具之程度，竟仍自該處駕駛車牌號碼ＶＨＴ─６８６號輕型機
    車，在臺南縣歸仁鄉○道路行駛。嗣於當日晚上九時許，行經臺南縣歸仁鄉○○
    村○○道路之際，因操控不穩、車身搖擺不定，而撞至路旁電線桿，因此受傷而
    經人送至臺南市立醫院急救。嗣經警據報趕至甲○○就醫之醫院，並委請院內醫
    療人員於當日晚上十時三十七分許對甲○○為抽血檢驗，測得其血液中酒精濃度
    高達２２９．７７毫克（經換算為吐氣後酒精濃度高達每公升１‧１４毫克），
    始查獲上情。
三、案經臺南縣警察局歸仁分局報告台灣臺南地方法院檢察署檢察官聲請簡易判決處
    刑。
      理      由
一、右揭犯罪事實，業據被告甲○○於警詢（警卷第二頁）、偵訊及原審調查、審理
    中坦承不諱，且有刑法第一百八十五條之三案件測試觀察紀錄表（警卷第六頁）
    、臺南縣警察局舉發違反道路交通管理事件通知單（警卷第十二頁）、臺南市立
    醫院檢驗報告（警卷第八頁）、抽血檢測血液中酒精濃度含量換算成百分比及吐
    氣中酒精含量換算表（警卷第七頁）、道路交通事故調查報告表一、二（警卷第
    四頁、五頁）、道路交通事故現場圖（警卷第三頁）各一紙及現場蒐證照片十三
    幀（警卷第十四頁至第二十頁）在卷可參。按刑法第一百八十五條之三所稱服用
    酒類或其他相類之物，不能安全駕駛動力交通工具之公共危險條款，係屬抽象危
    險犯之規定，此種抽象危險係伴隨飲酒過量之行為而當然成立。換言之，只需客
    觀上有此種行為出現，危險即視為存在，其是否果真肇事，均不影響公共危險罪
    責之成立；若其果真駕車肇禍，其不能安全駕駛動力交通工具之情形，則更不待
    言。另參考德、美等國之認定標準，對於酒精濃度呼氣已達每公升零點五五毫克
    ，或血液濃度達百分之零點一一以上，肇事率為一般正常人之十倍，均認為已達
    「不能安全駕駛」之程度（此有法務部八十八年五月十八日法八八檢字第一六六
    九號函可資參照）。本件被告對於其在上述時、地，酒後駕車肇事一事不僅坦認
    屬實，且其肇事後為醫療人員抽血檢驗時血液中酒精濃度經換算為吐氣酒精濃度
    ，結果仍高達每公升１‧１４毫克等情，亦有前述檢驗報告（警卷第八頁）一紙
    在卷可憑，據此並參照前述說明，被告飲酒後顯已達於不能安全駕駛動力交通工
    具之程度。再參酌本件係被告駕駛機車撞擊路旁電線桿，有道路交通事故現場圖
    （警卷第三頁）可考，足認被告飲酒後駕駛機車時，確已處於不能安全駕駛之狀
    態。從而，本件事證明確，被告犯行洵堪認定，應依法論科。
二、核被告甲○○所為，係犯刑法第一百八十五條之三之公共危險罪。原審以被告罪
    證明確，因予適用刑事訴訟法第四百五十二條、第二百九十九條第一項前段、第
    二百七十三條之一第一項、刑法第一百八十五條之三，並審酌被告之智識程度、
    前於九十年間二次酒後駕車之公共危險罪，經法院分別判處罰金一萬七千元及一
    萬五千元等情，已如前述，竟不知記取教訓，一再飲酒後駕車，顯見其品行並非
    良好、漠視他人生命、身體、財產安全，如同道路上游走之不定時炸彈、又其酒
    後駕駛機車於產業道路上行駛，不僅嚴重危害往來之交通安全，且此次吐氣所含
    之酒精濃度測試達每公升１‧１４毫克，已達茫醉程度（參見臺灣臺東地方法院
    檢察署法醫室製作之呼出氣體內含酒精濃度與血液中酒精濃度及呈現症之關係表
    ），足見其毫無悔改之意，暨犯後坦承犯行之態度等一切情狀，量處被告甲○○
    服用酒類，不能安全駕駛動力交通工具而駕駛，處有期徒刑七月，以示懲戒。又
    審酌被告前有二次酒後駕車之公共危險前科，原審審酌上情，及參酌日常生活中
    酒醉駕車肇事經常發生，造成無數家庭之遺憾，認單憑罰金刑或得易科罰金之自
    由刑已不足使被告生警惕戒除之心，應科以有期徒刑七月，始足資懲戒。本院經
    核原判決認事用法俱無不合，量刑亦稱妥適，被告上訴意旨請求輕判，指摘原判
    決判刑過重，並無可取，為無理由，應予駁回。
三、惟查被告雖曾受二次罰金刑，但未曾受有期徒刑以上刑之宣告，有臺灣高等法院
    被告全國前案紀錄表一份在卷（本院卷第三十五頁）可查，且此次係騎乘機車，
    自行撞及路邊電線桿，造成頭部撕裂傷，縫了約二十針（警卷第二頁），並未撞
    及他人，經此偵審教訓，及自己受頭部傷深刻之痛，應知警惕諒無再犯之虞，本
    院認所宣告之刑，以暫不執行為適當，依刑法第七十四條第一款規定，宣告緩刑
    三年，以啟自新。惟被告法紀觀念淡薄，性喜酒類，欠缺對法治之尊重，有施以
    輔導教育之必要，爰依刑法第九十三條第一項規定，併宣告緩刑期內付保護管束
    ，以資矯治，在緩刑期間能收潛移默化改過自新之功。
據上論結，應依刑事訴訟法第三百六十八條，刑法第七十四條第一款、第九十三條第
一項，判決如主文。
本案經檢察官劉得鉦到庭執行職務。
中    華    民    國      九十三      年      十二    月      三十一    日
                                  臺灣高等法院臺南分院刑事第六庭
                                      審判長法官  蔡    崇    義
                                            法官  董    武    全
                                            法官  侯    明    正
右正本證明與原本無異。
不得上訴。
                                      法院書記官  李    育    儒
中    華    民    國      九十四      年      一      月       四       日
附錄法條：
刑法第一百八十五條之三：
服用毒品、麻醉藥品、酒類或其他相類之物，不能安全駕駛動力交通工具而駕駛者，
處一年以下有期徒刑、拘役或三萬元以下罰金。
